臺灣新竹地方法院交通事件裁定　　　　　　　　　　　九十三年度交聲字第三三號
　　原處分機關
　　即移送機關　交通部公路局新竹區監理所新竹市監理站
　　受處分人即
　　異　議　人　甲○○
右列異議人即受處分人因違反道路交通管理處罰條例案件，對於交通部公路局新竹區
監理所新竹市監理站民國九十三年一月二十八日竹監新五字第裁五一－Ｅ00000
000號違反道路交通管理事件裁決書，聲明異議，本院裁決如左：
    主  文
異議駁回。
    理  由
一、按「駕駛人駕駛車輛或行人在道路上，應遵守道路交通標誌、標線、號誌之指示
    、警告、禁制規定，並服從執行交通勤務之警察或依法令執行指揮交通及交通稽
    查任務人員之指揮」，「汽車駕駛人，行經有燈光號誌管制之交岔路口闖紅燈者
    ，處新臺幣（下同）一千八百元以上五千四百元以下罰鍰」，道路交通管理處罰
    條例第四條第一項、第五十三條分別定有明文。次按汽車駕駛人違反道路交通管
    理處罰條例第五十三條規定，應依同條例第六十三條第一項第三款規定記違規點
    數三點。再按「行車方向專用車道標字，設於接近交岔路口之行車方向專用車道
    上，得視需要配合禁止變換車道線使用。用以指示該車道車輛行至交岔路口時，
    應遵照指定之方向左彎、右彎或直行」、「行車管制號誌各燈號顯示之意義如左
    ：一、‧‧二、箭頭綠燈(一)箭頭綠燈表示僅准許車輛依箭頭指之方向行駛。(二)‧
    ‧五、圓形紅燈(一)車輛面對圓形紅燈表示禁止通行，不得超越停止線或進入路口
    。(二)車輛面對與圓形紅燈同亮之箭頭綠燈時，得依箭頭綠燈之指示行進。(三)‧‧
    」，道路交通標誌標線號誌設置規則第一百七十六條第一項、第二百零六條亦有
    所規定。
二、原處分意旨略以：異議人即受處分人甲○○駕駛車號Ｑ六－六八六０號自小客車
    ，於民國九十二年十一月十日上午七時十九分許，行經有燈光號誌管制之新竹市
    ○○路與自由路交岔口時闖越紅燈，新竹市警察局交通隊警員依據採證照片逕行
    填製竹市警交字第Ｅ00000000號舉發違反道路交通管理事件通知單，原
    處分機關即移送機關並於九十三年一月二十八日以竹監新五字第裁五一－Ｅ00
    000000號）裁決書，以異議人違反道路交通管理處罰條例第五十三條第一
    項規定裁處罰鍰二千七百元，且依同條例第六十三條第一項記違規點數三點。
三、異議意旨略以：異議人於九十二年十一月十日上午七時十九分許，駕駛上開自小
    客車行經新竹市○○路與中央路交岔口時，要左轉至中央路之三民國中，送小孩
    上學，此由採證照片第一幀即可看出異議人有打左轉方向燈，若要闖紅燈怎麼可
    能打左轉方向燈，但當時因異議人將車輛駛入第二車道，本件是否應認為異議人
    走錯車道，而非闖紅燈？
四、經查：
（一）異議人於上開時間駕駛Ｑ六－六八六０號自小客車，行經新竹市○○路與自由
      路交岔口，已據異議人自承無訛，並有違規採證照片二幀附卷可佐，堪信屬實
      。而右述交岔口設有左彎專用之行車方向專用車道以及左彎專用之行車管制號
      誌，亦有新竹市警察局九十三年六月七日竹市警交字第０九三００三六一六五
      號函所附之實地照片六幀在卷足憑。揆之首揭法條規定，汽車駕駛人行經上開
      交岔口欲左轉時，自應行駛於左彎專用道上且應遵守左彎專用行車號誌之指示
      。
（二）關於異議人當時行車之確實位置，對照違規採證照片與前開新竹市警察局實地
      拍攝之照片可知，異議人所駕駛之Ｑ六－六八六０號自小客車駛入上開交岔口
      時，並非行駛於左彎專用道上，而係行駛於普通直行車道上，其左邊尚有車號
      Ｗ二－０二三五號銀色自小客車一輛，職是，異議人雖欲左轉但未依規定行駛
      在左彎專用道上之事實甚明。其次，當時上開交岔口之行車管制號誌燈號顯示
      圓形紅燈與箭頭綠燈（箭頭指示左方），準此，直行車輛應禁止通行，不得超
      越停止線或進入路口，左彎車輛得依箭頭所指之左彎方向行駛。然查，異議人
      當時雖駕車行駛在普通直行車道上，但於圓形紅燈亮後六秒超越停止線，圓形
      紅燈亮後六點八秒，仍以時速十三公里持續行駛進入交岔口，亦有違規採證照
      片二幀附卷足考。承前所述，異議人之車輛既已行駛於普通直行車道上，自應
      遵循直行車道之行車管制號誌燈號駕駛，面對紅燈當不得超越停止線或進入路
      口，異議人卻於紅燈亮後超越停止線、甚而持續行駛進入交岔口，其闖紅燈之
      違規事實至為明顯。
（三）異議人雖辯稱有打左轉方向燈，本件應認為走錯線道而非闖紅燈云云。然違規
      事實之有無，應綜合客觀情形判斷之，該路段既設有左彎專用道，異議人自承
      走錯而駛入非左彎專用道上，自應依已行駛之線道所指示之號誌行車，豈有行
      駛於直行車道上，面對直行方向紅燈亮時不予遵循，反而強行左轉行駛之理。
      況且，汽車左轉時有左轉弧度，當時異議人車輛之左邊尚有其他車輛，則異議
      人強行左轉時，衡情勢必影響其他車輛遵循箭頭綠燈左轉通行之路權。
五、綜上所述，異議人確於右開時地駕駛上述自小客車闖紅燈，其所提出之異議理由
    ，尚不足取，原處分機關依首揭法條裁處罰鍰二千七百元並記違規點數三點，於
    法並無違誤，應予維持。本件異議為無理由，應予駁回。
六、據上論斷，應依道路交通案件處理辦法第十九條，裁定如主文。
中      華      民      國    九十三    年      七      月    二十六    日
                                臺灣新竹地方法院交通法庭
                                    法  官  李珮瑜
右正本證明與原本無異。
如不服本裁定，應於裁定送達後五日內向本院提出抗告狀。
                                    書記官  龔紀亞
中      華      民      國    九十三    年      七      月    二十六    日
